【裁判字號】    97,審消債更,790
【裁判日期】    970620
【裁判案由】    聲請更生程序
【裁判全文】
臺灣高雄地方法院民事裁定         97年度審消債更字第790號
聲  請  人  甲○○
訴訟代理人  謝崇浯律師
上列當事人聲請消費者債務清理事件，本院裁定如下：
    主  文
聲請人應於本裁定送達後十五日內，補提如附表所示證明文件影
本到院。
    理  由
一、按債務人對於金融機構因消費借貸、自用住宅借款、信用卡
    或現金卡契約而負債務，在聲請更生清算前，應提出債權人
    清冊，以書面向最大債權金融機構請求協商債務清償方案，
    並表明共同協商之意旨。自債務人提出協商請求之翌日起逾
    30日不開始協商，或自開始協商之翌日起逾90日協商不成立
    ，債務人得逕向法院聲請更生或清算，消費者債務清理條例
    第151條第1項、第153 條定有明文。又聲請更生或清算不合
    程式、不備其他要件或拒絕提出關係文件者，法院應以裁定
    駁回之，但其情形可以補正者，法院應定期間先命補正，復
    為同條例第8 條、第46條所明定。
二、經查，本件債務人向本院聲請更生，雖主張：其於消費者債
    務清理條例施行後，曾以書面向最大債權金融機構請求協商
    債務清償方案，並表明共同協商之意旨，惟最大債權金融機
    構於收受聲請人之存證信函後，並未於上開條例所示協商期
    限內，與聲請人就清償方案進行協商，故而聲請更生等語。
    然聲請人未提出其如主文所示財產收入狀況等證明文件影本
    到院，爰定期命補正，如逾期未補正，則駁回其聲請，特此
    裁定。
中    華    民    國    97    年    6     月    20    日
              民事第四庭    法      官   黃國川
上為正本係照原本作成。
本件不得抗告。
中    華    民    國    97    年    6     月    20    日
                            書  記  官   王美玲
附表：
1.提出消費者債務清理條例實施「後」，聲請人向最大債權銀行
  申請協商之申請書及其附件（附件包括身分證正反面影本、財
  產及收入狀況說明書、債權人清冊、近2 年度國稅局所得及財
  產資料清單、近3 個月薪資證明及勞保投保資料等）、最大金
  融機構債權收受申請書及附件之證明（如回執）及協商結果之
  證明文件（如不及取得協商結果，請於主文所示期間內補正其
  他文件時先行釋明，待有協商結果後儘速補陳協商證明文件）
2.請補正債權人清冊中各債權原因、種類，是否有擔保，如為自
  用住宅貸款，是否訂有自用住宅條款等。
3.聲請人國稅局財產歸屬資料及95、96、97年度綜合所得稅各類
  所得資料清單、扣繳憑單或薪資證明（如提出存摺影本，需檢
  附存摺封面及存摺內頁，內頁並應標示薪資部分）。
4.聲請人申請前5 年內勞保、公保或2 年內全民健保之投保資料
  （包括投保單位及投保金額）。
5.租賃房屋契約書影本、聲請前2 年內期間之租金4000元支出證
  明文件影本，併釋明於台南縣租賃房屋之原因為何。
6.提出陽信、富邦、台銀、元大、日盛、前鎮郵局等金融機構之
  存摺封面、內頁影本證明存款數額。
7.每月實際支出支出汽車牌照稅11000 元、燃料稅7000元及每月
  醫療費75元、膳食費4500元、交通費4000元、保險費1100 元
  、勞健保費668 元、日常用品費500 元等生活費用證明資料影
  本。
8.汽車車號7883-FA行照影本。
9.請提出南山人壽保險契約書影本。
10.提出每月按期清償陽信銀行8705元、台灣銀行6793元、元大
   銀行8216元、華南銀行500 元、日盛銀行4400元、花旗銀行
   1200 元 、中國信託商業銀行12500 元、安泰車貸3370元之
   證明文件影本。
11.其餘有不可歸責己之事由致履行顯有重大困難之相關證明文
   件（例如生病、非自願性失業等）。


司法院資訊處製作；財團法人民間司法改革基金會備份。
